最高法院刑事判決　　　　　　　　　　　　　　　　九十一年度台非字第一六九號
　　上訴人　最高法院檢察署檢察總長
　　被　告　甲○○
右上訴人因被告竊盜案件，對於台灣士林地方法院中華民國九十一年二月六日第一審
確定判決（九十年度訴字第三二三號，起訴案號：台灣士林地方法院檢察署九十年度
偵字第五六二○號），認為違法，提起非常上訴，本院判決如左：
    主  文
原判決撤銷。
甲○○攜帶兇器竊盜，處有期徒刑拾壹月。
    理  由
非常上訴理由稱：「按適用法則不當者，為違背法令，又累犯之成立，依刑法第四十
七條規定，以曾受有期徒刑之執行完畢，或受無期徒刑或有期徒刑一部之執行而赦免
後，五年以內再犯有期徒刑以上之罪為要件，而刑法第七十九條之一第一項、第三項
及第七十九條第一項規定，二以上有期徒刑合併執行者，第七十七條假釋所定最低應
執行之期間，合併計算之，且所餘刑期，亦應合併計算，於該期間內未經撤銷假釋，
其未執行之刑，始以已執行論。本件被告甲○○前犯竊盜罪，經法院判處有期徒刑二
年及二年四月（為二年二月之誤載）確定，前後二罪分別執行，合併計算刑期，原應
於（民國，下同）八十八年二月一日縮刑期滿，並提前於八十五年八月三日假釋出獄
，惟其於假釋期間又犯竊盜罪，再經法院判處有期徒刑三年確定，於八十六年十一月
二十五日起算刑期，原應至八十九年九月十七日期滿，然其假釋經法院撤銷後之殘刑
二年五月二十九日，與該三年徒刑接續執行，合併計算刑期，須至九十二年三月十八
日始執行完畢，此有台灣士林地方法院檢察署刑案資料查註紀錄表、台灣高等法院被
告全國前案紀錄表在卷可稽，被告於八十九年十月二日假釋出監，其於九十年五月間
犯本件竊盜罪時，其三年竊盜罪部分之徒刑尚未執行完畢，原審誤認該三年有期徒刑
已執行完畢，而論被告以累犯，並加重其刑，自有適用法則不當之違法，且於被告不
利，爰依刑事訴訟法第四百四十一條、第四百四十三條提起非常上訴，以資糾正。」
等語。
本院按判決不適用法則或適用不當者，為違背法令，刑事訴訟法第三百七十八條定有
明文。又依刑法第四十七條之規定，累犯之成立，必須曾受有期徒刑之執行完畢，或
受無期徒刑或有期徒刑一部之執行而赦免後，五年以內再犯有期徒刑以上之罪者，始
足當之；另刑法第七十九條之一第一項規定：「二以上徒刑併執行者，第七十七條所
定最低應執行之期間，合併計算之。」，同條第三項規定：「依第一項規定合併計算
執行期間而假釋者，前條第一項規定之期間，亦合併計算之。」查本件被告甲○○前
犯竊盜罪，經台灣高等法院以八十三年度上易字第五六三○號竊盜案件判處有期徒刑
二年確定，又因竊盜罪，經台灣桃園地方法院以八十四年度訴字第四八五號竊盜案件
判處有期徒刑二年二月確定，嗣分別及接續執行（刑期起算分別自八十四年一月九日
及八十五年十二月二十六日起），並合併計算刑期，原定於八十八年二月一日縮刑期
滿，經提前於八十五年八月三日假釋出監，惟其於假釋期間又犯竊盜罪，再經台灣高
等法院以八十六年度上易字第七二二○號竊盜案件判處有期徒刑三年確定，於八十六
年十一月二十五日起算刑期，原應至八十九年九月十七日執行期滿，然其假釋經撤銷
後之殘刑二年五月二十九日，與該三年徒刑接續執行，合併計算刑期，須至九十二年
三月十八日始執行完畢，其間復於八十九年十月二日假釋出監，此有台灣士林地方法
院檢察署刑案資料查註紀錄表、台灣高等法院被告全國前案紀錄表及台灣桃園地方法
院檢察署八十四年度執字第二八五一號、同署八十七年度執更字第一六二七號、台灣
板橋地方法院檢察署八十九年度執更字第一八三九號執行卷證可稽。是被告於八十九
年十月二日假釋出監後，復於九十年五月十二日凌晨二時許，在台北市○○區○○路
犯本件攜帶兇器竊盜罪時，其前揭因犯竊盜罪所處之徒刑，俱因前後合併計算執行期
間且在假釋中，而尚未執行完畢，依首揭說明，與累犯之構成要件不符，自不得論以
累犯（此並有本院八十八年七月二十日、八十八年度第四次刑事庭會議決議足供參照
）。乃原判決竟誤認被告前犯竊盜罪經判處有期徒刑三年，於八十八年二月一日縮刑
期滿執行完畢，而論以累犯，並加重其刑，顯有判決適用法則不當之違背法令。案經
確定，且對被告不利，非常上訴意旨執以指摘，洵有理由，應將原判決撤銷，自為判
決如主文所示，以資糾正。
據上論結，應依刑事訴訟法第四百四十七條第一項第一款但書，刑法第三百二十一條
第一項第三款，判決如主文。
中      華      民      國    九十一    年      七      月     十八     日
                              最高法院刑事第十一庭
                                  審判長法官  呂  潮  澤
                                        法官  白  文  漳
                                        法官  陳  世  雄
                                        法官  孫  增  同
                                        法官  林  開  任
      右正本證明與原本無異
                                              書  記  官
中      華      民      國    九十一    年      七      月    二十三    日
